# 承包模式会税处理

提问人：603xiaocai 时间：2019-09-24 15:55:03
@chenyiwei 陈老师，您好：
请教以下问题：A快递公司拟将其直营网点采用以下承包模式：承包人承包其直营网点，承包人拥有自主定价权，以 A 公司名义开单和开具发票给客户，经营所需的人工等成本由承包人自行承担；A 公司与承包人分成模式存在以下两种：①根据运费分成；②根据利润分成；
上述模式，A公司是否需要按照运费全额确认收入，还是根据分成部分确认收入，是否需拆分特许权使用费收入；如按照全额，则承包人发生的成本，如人工成本，是否作为 A 公司的成本确认，还是将其与分成成本打包确认为 A 公司承包成本，发票以什么名义开具？

回答人：chenyiwei
建议考虑这一安排背后的目的，分析承包经营后，该快递公司是否丧失对网点的控制权（即，直营变成事实上的加盟）。需要考虑的问题主要是经营管理权限（如定价权的实质空间）、承包人所得与网点利润的关系等。
如果不丧失对网点控制权的，则网点的收入、成本均需纳入合并报表范围，给承包人的分成计入成本；如果丧失控制权的，则参照加盟模式的网点处理。